臺灣高雄地方法院民事裁定
111年度雄全字第9號
聲  請  人  吳啟東  

法定代理人  吳加文  
訴訟代理人  蕭能維律師
相  對  人  李萬春  
            黃相宏  
            安邦交通事業有限公司

法定代理人  王進益  
上列當事人間聲請假扣押事件，本院裁定如下：
    主  文
聲請人以新臺幣參佰萬元為相對人供擔保後，得就相對人之財產
在新臺幣壹仟貳佰萬元之範圍內為假扣押。
相對人如以新臺幣壹仟貳佰萬元為聲請人供擔保後，得免為或撤
銷假扣押。
聲請費用由相對人負擔。
    理  由
一、聲請意旨略以：相對人黃相宏、安邦交通事業有限公司（下
    稱安邦公司）為相對人李萬春之實際雇用人與形式上之雇主
    。相對人李萬春於民國107 年9月5日14時40分許，駕駛車牌
    號碼000-0000號營業用曳引車附掛車牌號碼00-00號拖車（
    下稱系爭車輛），沿高雄市小港區東亞南路由南往北方向行
    駛，行經該路段32號路燈桿路側繪製紅實線標線區域，竟將
    系爭車輛以車身跨越外側第三車道與外側第二車道間之方式
    臨停下車，適聲請人騎乘機車沿前路段同向前來，見狀閃避
    不及與系爭車輛發生碰撞而人車倒地，受有頭部外傷併顱內
    出血、顱骨骨折併氣腦、顏面骨折及臉部撕裂傷等傷害（下
    稱系爭傷勢）。相對人應依民法第184 條第1 項前段、第18
    8 條第1 項規定，連帶賠償聲請人所受損害新臺幣（下同）
    12,410,266元，詎相對人始終否認有何過失，未賠償聲請人
    分文亦不能與聲請人達成和解，相對人顯有處分、隱匿財產
    之動機，致日後有不能強制執行之虞，實有假扣押之必要，
    聲請人願供擔保以補釋明之不足，爰依民事訴訟法第522 條
    第1 項、第523 條第1 項規定，請准供擔保，就相對人之財
    產於12,000,000元範圍內准予假扣押等語。
二、按債權人就金錢請求或得易為金錢請求之請求，欲保全強制
    執行者，得聲請假扣押；請求及假扣押之原因，應釋明之；
    假扣押，非有日後不能強制執行或甚難執行之虞者，不得為
    之。應在外國為強制執行者，視為有日後甚難執行之虞；前
    項釋明如有不足，而債權人陳明願供擔保或法院認為適當者
    ，法院得定相當之擔保，命供擔保後為假扣押。民事訴訟法
    第522 條第1 項、第523 條、第526 條第1 、2 項分別定有
    明文。又所謂債務人有日後不能強制執行或甚難執行之虞，
    通常固指債務人浪費財產、增加負擔、或就財產為不利之處
    分，將達於無資力之狀態、或移往遠地、逃匿無蹤或隱匿財
    產等情形。但如經債權人催告後仍斷然拒絕給付，且就債務
    人之職業、資產、信用等狀況綜合判斷，其現存之既有財產
    已瀕臨成為無資力或與債權人之債權相差懸殊或財務顯有異
    常而難以清償債務之情形，亦應包括在內，最高法院100 年
    度台抗字第61號裁判意旨可資參照。
三、經查：
  ㈠聲請人主張相對人李萬春就系爭事故之發生有過失，致其受
    有系爭傷勢，有其提供本院108年度交易字第102號刑事判決
    （下稱系爭刑事案件）為憑，而聲請人現已對相對人黃相宏
    、安邦公司與李萬春提起侵權行為損害賠償訴訟，請求其等
    應連帶賠償聲請人12,000,000元等情，業經本院依職權調取
    本院111 年度雄簡字第594號案卷核閱無誤，堪認聲請人已
    就假扣押之請求為釋明。又相對人李萬春於上開訴訟中辯稱
    其就交通事故之發生無過失，拒絕賠償損害，其實際雇用人
    即相對人謝明良於系爭刑事案件曾到庭作證，並經該案法院
    審認相對人黃相宏證述之情詞有避重就輕、迴護李萬春之情
    事，另相對人安邦公司於系爭刑事案件移付調解時則始終未
    出面處理亦未具狀表示意見，態度異常消極，本院審酌相對
    人對聲請人所受之損害全無補償之意，揆諸首揭說明，依一
    般社會通念，或有將來不能強制執行或甚難執行之虞。則聲
    請人主張倘不就相對人之財產為假扣押，有日後甚難執行之
    虞之假扣押原因，即難謂毫未釋明，雖該釋明尚有未足，惟
    其既陳明願供擔保以補其釋明之不足，則本件假扣押之聲請
    ，依上開說明，應予准許。
  ㈡次按法院准債權人供擔保為假扣押，係為擔保債務人因假扣
    押所受損害，故酌定該擔保金額時，即應斟酌債務人此項可
    能受損害之多寡，此業經最高法院48年度台抗字第142 號裁
    定意旨闡釋甚詳。聲請人主張對相對人有12,410,266元之損
    害賠償債權未受清償，請求在12,000,000元之範圍內為假扣
    押，則酌定擔保金額時，自應以此金額為參考基準。又聲請
    人所提本案訴訟請求之金額，屬可上訴至第三審之事件，本
    院斟酌聲請人聲請就相對人之財產在12,000,000元之範圍內
    予以假扣押，及相對人因本件假扣押可能受損害之程度，酌
    定相當之擔保金額，並准為假扣押如主文第1 項所示，暨依
    民事訴訟法第527 條規定，酌定相對人如供主文第2 項所示
    擔保金額後，得免為或撤銷假扣押。
四、依民事訴訟法第522 條、第526 條第2 項、第527 條、第95
    條、第78條，裁定如主文。
中　　華　　民　　國　　111 　年　　3 　　月　　28　　日
                  高雄簡易庭  法　　　官  謝宗翰
以上正本係照原本作成。
如對本裁定抗告須於裁定送達後10日內向本院提出抗告狀，並繳
納裁判費新台幣1,000元。　　　　　　　　　
中　　華　　民　　國　　111 　年　　3 　　月　　28　　日
                              書  記  官  蔡靜雯